臺灣高等法院臺南分院刑事裁定　　　　　96年度交抗字第44號
抗　告　人
即受處分人　甲○○
上列抗告人因違反道路交通管理處罰條例案件，不服臺灣臺南地
方法院中華民國95年12月28日所為裁定（95年度交聲字第751號
），提起抗告，本院裁定如下：
    主  文
抗告駁回。
    理  由
一、抗告意旨略以：
  (一)抗告人即受處分人於九十三年一月十一日十五時六分，行經
    台一線與沿山公路路口，因紅燈停駛於外車道，前方內、外
    車道均各有一輛砂石大貨車違規佔用內車道等紅綠燈。當綠
    燈亮時抗告人從「起步」右轉欲超越該二輛雙排之大砂石車
    再行駛內車道繼續南下，但隨即遭紅綠燈後方十餘公尺之警
    察以行駛壓白線舉發。
  (二)基於毒果樹理論責任，應始於該違規行駛內車道之砂石車擋
    路，且抗告人誤以為警察告發之理由為不當行駛壓白線，且
    上開狀況原審裁定書未斟酌對抗告人有利部分，且警察未針
    對在內車道行駛之大砂石車舉發，顯有不公，且抗告人並非
    於行駛中右彎侵犯及爭道，無修正前道路交通處罰條例第四
    十五條及第六十三條第一項之適用。為此提起抗告。
二、原裁定以：
  (一)按汽車駕駛人，爭道行駛，在多車道不依規定駕車者，處六
    百元以上一千八百元以下罰鍰；又汽車駕駛人駕駛汽車違反
    處罰條例第四十五條規定者，除應依該條所規定之罰鍰處罰
    外，並予記違規點數一點；四輪以上汽車在劃有快慢車道分
    隔線之道路行駛，除起步、準備停車、臨時停車或轉彎外，
    不得行駛慢車道。但設有快慢車道分隔島之道路不在此限，
    修正前處罰條例第四十五條第四款、第六十三條第一項第一
    款、修正前安全規則第九十五條第二項，分別定有明文。
  (二)抗告人即受處分人於九十三年一月十三日十五時六分許，駕
    駛車號ＵＩ－三七六六號自小客車，行經台一線與沿山公路
    口時，爭道行駛，在多車道不依規定行駛之違規行為，有卷
    附屏東縣警察局屏警交字第Ｖ00000000號舉發違反
    道路交通管理事件通知單一紙可證。
  (三)又抗告人並不否認有於上開時地駕駛車號ＵＩ－三七六六號
    自小客車借用機慢車道行駛之事實，參以卷附違規地點照片
    四張所示，及交通部公路總局第三區養護工程處楓港工務段
    九十五年十月二十七日三工楓字第０九五０三０二０一三號
    函，顯見該地除快車道外，亦設機慢車道，且係同向具有二
    線以上之車道，屬多車道之範疇無誤。復核屏東縣警察局枋
    寮分局九十五年六月二日枋警交裁字第０九五０００九二九
    四號函略謂：「是日執勤員警在台一線枋寮段與沿山公路路
    口執行交通稽查勤務，發現一部自小客ＵＩ－三七七六號違
    規佔用機慢車道行駛，且該駕駛亦承認本違規行為，本分局
    轄區○○○○道因道路寬度只有二公尺，未達設置規則規定
    二點五公尺，所以公路主管機關交通部公路總局第三區養護
    工程處楓港工務段已於九十三年二月一日將機車專用道塗銷
    ，但名稱仍是【機慢車道】，所以本案執勤員警舉發並無違
    誤。」等情，有該函文附卷可稽。從而，抗告人於上開時地
    駕駛上揭車輛，非因起步、準備停車、臨時停車或轉彎等原
    因，而行駛於機慢車道乙節，應可認定。
  (四)綜上，抗告人於上開時地駕駛上揭車輛，有在多車道不依規
    定駕車之違規事實，既可認定，則原處分機關引用修正前處
    罰條例第四十五條第四款及第六十三條第一項之規定，裁處
    抗告人罰鍰一千八百元，並記違規點數一點，於法並無不當
    ，本件異議無理由，應予駁回。
三、本院經核，原審裁定，認事用法，均無違誤。抗告意旨雖以
    上開情詞指摘原裁定不當。但查：本件事發時究有無砂石大
    貨車擋路，尚無証據足資証明；且是否有大貨車擋路，與抗
    告人是否因而「必須」違規始得行駛，並無關聯；至於員警
    是否舉發違規之大貨車，亦與抗告人是否違規應予裁罰無涉
    ，抗告人上開所辯，均無可採。
四、綜上所述，抗告人抗告並無理由；原裁定以抗告人有上開違
    規之事實，原處分機關因而依修正前道路交通管理處罰條例
    第45條第4款、第63條第1項之規定，裁處抗告人罰鍰1800元
    ，並記違規點數1點，核無不當或違法，爰將抗告人之聲明
    異議予以駁回，本院經核尚無不當。抗告人猶執前詞，指摘
    原裁定不當，並無理由，應予駁回。
五、據上論結，應依道路交通案件處理辦法第26條，刑事訴訟法
    第412條，裁定如主文。
中　　華　　民　　國　　96　　年　　5 　　月　　31　　日
                  刑事第四庭    審判長法　官　吳志誠
                                      法　官  羅心芳
                                      法　官  陳珍如
以上正本證明與原本無異。
不得再抗告。
　　　　　　　　　　　　　　　　　　　書記官　岑　玢
中　　華　　民　　國　　96　　年　　5 　　月　　31　　日
